---
title: "讀書會"
date: "2024-09-09"
output:
  html_document:
    code_folding: hide
    toc: true
    toc_depth: 3
    toc_float:
      collapsed: false
      smooth_scroll: false
---


### 台灣加權指數走勢圖
```{r,warning=FALSE, message=FALSE}
library(quantmod)
library(quantmod)
library(vrtest)
library(tseries)
library(timeSeries) 

# 載入套件
TWII = getSymbols("^TWII", src = "yahoo", from = "2019-01-01", to = "2024-4-30", auto.assign = FALSE)
TWII = TWII$TWII.Adjusted
TWII = as.timeSeries(TWII)
plot(TWII, type = "l", main = "TAIEX ")

```


```{r,warning=FALSE, message=FALSE}

TWII = getSymbols("^TWII", src = "yahoo", from = "2022-01-01", to = "2024-4-30", auto.assign = FALSE)
TWII = TWII$TWII.Adjusted
TWII = as.timeSeries(TWII)
plot(TWII, type = "l", main = "TAIEX ")
```

### 台灣加權指數報酬率走勢圖
```{r,warning=FALSE, message=FALSE}
TWII_r=log(TWII/lag(TWII),base = exp(1))
TWII_r=na.omit(TWII_r)
TWII_r = as.timeSeries(TWII_r)
plot(TWII_r, type = "l", main = "TAIEX Return",ylab = "TAIEX Return")
```

由上圖可以大概看出報酬率維持在某一個常數上下波動，數據可能爲定態。

```{r,warning=FALSE, message=FALSE}
boxplot(TWII_r, horizontal = TRUE,main = "Boxplot of TWII_r")

hist(TWII_r, main = "Histogram of TWII_r", xlab = "Value")

qqnorm(TWII_r)
qqline(TWII_r)

```

由上面盒形圖可以看出台灣加權指數報酬率有離群值，資料微集中在右邊，具有左長尾，因此判定為資料左偏；由上面直方圖可以看出數據呈現鐘形，但有點偏離中心；由上面Q-Q圖可以看出中間資料幾乎在線上，左右兩邊的資料在線附近。綜合上述，我們判斷台灣加權指數報酬率近似常態為近似常態。


```{r,warning=FALSE, message=FALSE}
acf(TWII_r, main = "ACF of Taiwan Index Returns", lag = 12) 
pacf(TWII_r, main = "PACF of Taiwan Index Returns", lag = 12) 
```

從上面兩張圖可以看出ACF值和PACF值只有在落後第7期時超過信賴區間一點點，大部分在信賴區間內，呈現收斂，數據可能為定態。而從圖中可以看到ACF值和PACF值雖然從落後7期這個時點前後都在信賴區間內，因此判斷要使用ARMA或ARIMA模型。   

### Zivot and Andrews 結構轉變考量的單根檢定方法
在實際代入模型前，我們要先確認在某個時間點是否發生結構性轉變，若發生結構性轉變則要使用不同模型。我們以ZA檢定檢測資料是否有結構性變動。

```{r,warning=FALSE, message=FALSE}
library(urca)
y.ZA <- ur.za(TWII_r, model = c("both"), lag = NULL)
summary(y.ZA)
par(mfcol = c(1,1))
plot(y.ZA)

```

從上面呈現結果可以看出p-value=0.001741小於0.05，拒絕虛無假設，因此ZA單根檢定認為資料不具有單根且有結構性轉變，該轉變點可能在第552筆，意即結構性轉變點可能發生在2024年的四月份，代表資料在2024年的四月份後，應該有顯著結構性變動。

從上圖中可以看出T統計量都超過信賴區間，所以他就從中找出最⼩的值，代表從第552筆這筆資料開始可能會有結構性轉變，因為第552筆資料已經是資料的尾端，所以我們將它以後的值都刪除，使用前面的資料。

```{r,warning=FALSE, message=FALSE}
library(quantmod)
library(quantmod)
library(vrtest)
library(tseries)
library(timeSeries) 

TWII = getSymbols("^TWII", src = "yahoo", from = "2022-01-01", to = "2024-04-15", auto.assign = FALSE)
TWII = TWII$TWII.Adjusted
TWII_r=log(TWII/lag(TWII),base = exp(1))
TWII_r=na.omit(TWII_r)

TWII_r = as.timeSeries(TWII_r)
plot(TWII_r, type = "l", main = "Exchange Rate Time Series")
```

從這張圖可以看出大波動跟隨大波動，小波動跟隨小波動，可能有ARCH現象。雖然從上圖以及前面ZA檢定可以看出報酬率爲定態資料，但我們還是將刪除資料後的報酬率做ADF單根檢定，雙重確認。

### ADF 檢定

```{r,warning=FALSE, message=FALSE}
library(urca)
DF.y <- ur.df(TWII_r, lags = 12, type = c("trend"),selectlags = "BIC")
summary(DF.y)

adf.test(TWII_r,k=12)
```

從上面呈現結果可以看出p-value=2.2e-16小於0.05，拒絕虛無假設，資料不具有單根，為定態資料。

```{r,warning=FALSE, message=FALSE}
library(forecast)
fit_aic <- auto.arima(TWII_r, ic="aic", stepwise = T)
summary(fit_aic)
fit_bic <- auto.arima(TWII_r, ic="bic", stepwise = T)
summary(fit_bic)
```

我們選擇ARIMA(0,1,1)模型，將報酬率差分後就是MA(1)模型。

### 獨立性-Ljung-Box檢定

```{r,warning=FALSE, message=FALSE}
library(zoo)
library(FinTS)
library(lmtest)


fit.ar1 = arima(TWII_r, order = c(0,0,0))
#library(FinTS)
Box.test(fit.ar1$resid, lag = 12, type = "Ljung-Box") 
Box.test(fit.ar1$resid^2, lag = 12, type = "Ljung-Box")  

```

從上述呈現結果可以看出代入模型為殘差時，p-value=0.3346大於0.05，接受虛無假設，殘差無一階序列自我相關；代入模型為殘差平方時，p-value=2.593e-10，拒絕虛無假設，殘差有二階序列自我相關，獨立性不通過。

### 變異數同質性：ARCH's LM 檢定

```{r,warning=FALSE, message=FALSE}
ArchTest(fit.ar1$resid)
ArchTest(TWII_r)

``` 

從上面呈現結果可以看出p-value都小於0.05，拒絕虛無假設 ，有arch效果，變異數同質性不符合，因此據續使用GARCH模型。

### 指數 GARCH：EGARCH model

```{r,warning=FALSE, message=FALSE}
library(rugarch)
mean.spec <- list(armaOrder = c(0,1),include.mean = T, archm = F, archpow = 1, arfima = T, external.regressors = NULL)     #arfima: 指允許 fractional 差分，非整數差分

var.spec <- list(model = "eGARCH", garchOrder = c(1,1), submodel = NULL, external.regressors = NULL,variance.targeting = FALSE)    #s是對稱

dist.spec <- c("norm")   # sstd: skewed student t dis.

myspec <- ugarchspec(mean.model = mean.spec, variance.model = var.spec, distribution.model = dist.spec)

z <- ugarchfit(spec = myspec, data = TWII_r, solver.control = list(trace = 0))

myspec_filter <- ugarchspec(mean.model = mean.spec, variance.model = var.spec, distribution.model=dist.spec,fixed.pars = as.list(coef(z)))

ugarchfilter(spec = myspec_filter, data=TWII_r)


fit <- ugarchfit(myspec, data = TWII_r, out.sample = 20)


```

從上述呈現結果可以看出Weighted Ljung-Box Test on Standardized Residuals和 Weighted Ljung-Box Test on Standardized Squared Residuals的p-value都大於0.05，因此無法拒絕虛無假設，沒有自我相關，符合獨立性
Weighted ARCH LM Tests的p-value都大於0.05，因此無法拒絕虛無假設，沒有ARCH效果，符合變異數同質性；
Sign Bias Test在正面衝擊和負面衝擊都沒有特別顯著，呈現平衡狀態；Adjusted Pearson Goodness-of-Fit Test接受虛無假設，殘差服從常態分配。綜合上述，殘差符合三大假設，可以將模型代入預測。

### 預測
```{r, warning = FALSE, message = FALSE}
forc = ugarchforecast(fit, n.ahead = 10, n.roll = 10)
forc
head(sigma(forc))
head(fitted(forc))
par(mfrow = c(1,1), ps = 14, mar=c(2,2,2,2))
plot(forc, which = "all")
```

從右上角條件預期報酬率的圖可以看出實際資料超過信賴區間且實際資料很有起伏但是預測卻很平，報酬率預測得不好；右下角條件預期波動度的圖可以看出實際波動率和預測波動率幾乎完全吻合，波動度預測得不錯。
